Verena Vertonghen

UX/UI designer

Info

Over mij

20/04/1992

Pastinaakhof 11 2800 Mechelen

Rijbewijs B

Ik ben een UX/UI designer die graag werkt aan creatieve en innovatieve projecten. Door mijn ervaring in frontend development kan ik niet enkel designs uitwerken maar ook omzetten in echte producten. Daarnaast heb ik ook ervaring en interesse in Design systems. Ik werk gedetailleerd en gestructureerd en hou van efficiëntie. Ik hecht ook veel belang aan een goede sfeer in het team.

Ervaring

2017 - heden

Delen Private Bank - Intern

UX/UI designer

- UX en UI design uitgewerkt voor verschillende projecten
- Opstart intitiatieven, design library in Sketch, illustraties, ...
- Lead van het design team, planning en organisatie
- Design system in Figma opbouw, uitbreiding en governance

Frontend developer (Angular/TypeScript/SCSS)

- Ontwikkeling en onderhoud van componenten, gebruik van Lerna
- Opstart, ontwikkeling en onderhoud van verschillende micro frontends

Andere projecten

- Stage begeleider
- Lead organizer van Delen hackathon in 2019 en design/ontwikkeling van de bijbehorende website
- Opstart innovatie traject met als resultaat ontwikkeling van een custom Pattern Library en later Storybook (Design System)

2016 - 2017

Noticed - Communicatiebureau

Frontend developer

- Converteren van designs naar code met HTML, CSS en JavaScript
- Onderhoud van bestaande websites

2015 - 2016

Optis (Cronos) - Consultancy

Consultant bij VDAB - Frontend developer & UI designer

- Onderhoud en nieuwe ontwikkeling van de 'Vind een job' applicatie
- Ontwikkelingen aan andere projecten zoals het nieuwe registratieproces
- Meewerken aan design en development van VDAB design system

Projecten - Frontend developer & UX/UI designer

- Design en development voor Les Ondes, een app om reservaties te beheren
- App development met specifieke styleguide: Oxfam HR, Vandersat, Rentokil
- Screen designs voor de AGC app
- Design en development van de applicatie "Durfje" (Angular/REST/NEAT)
- Grafisch werk: logo, posters, event banners

Verena Vertonghen

UX/UI designer

Opleidingen

2017 - 2021

Exellys Start & Grow Smart Program

- Self-awareness with Insights
- Team collaboration & Professional communication
- The art of giving & receiving feedback
- Presentation skills in English
- Time management with GTD
- Introduction to "Assertiveness training"
- Hack Smart Hackathon
- Management with Outward Bound (Team dynamics, leadership styles)
- Innovation with Board of Innovation (Frameworks, prototyping, pitching)

2012 - 2015

Multimedia Technology / Web&UX - Afgestudeerd met onderscheiding

Karel de Grote-Hogeschool

2004 - 2010

Moderne Talen / Wetenschappen

Sint Joris Instituut

Awards

2016

(1)

CERA award

Het team waar ik mee deelnam heeft de CERA award gewonnen met ons project "HetZingDing". De CERA award wordt uitgereikt aan projecten die handelen over hoe technologie en wetenschappen de levenskwaliteit van kwetsbare doelgroepen in onze samenleving kunnen verbeteren.

De vzw Koor&Stem droomde van een online platform als didactische ondersteuning bij muziek onderwijs, een creatief platform dat kinderen zou aanspreken en hun muzikale creativiteit zou prikkelen en daarom maakten we "HetZingDing". "HetZingDing" werd ook door de kinderen die met plezier proefpersoon speelden, het best beoordeeld. Koor&Stem loofde de grote creativiteit en flexibiliteit van ons team.

Skills		Talen	
Design	Development	Nederlands	Moedertaal
UI	HTML	Engels	Zeer goede kennis
UX	CSS/SASS/BEM	Frans	Basiskennis
Design Systems	JavaScript	Duits	Noties
Grafisch design	TypeScript		
Figma	Angular		
Sketch	Git		
Photoshop	NPM/Lerna		